臺灣新竹地方法院刑事判決
110年度訴字第484號
公  訴  人  臺灣新竹地方檢察署檢察官
被      告  黃思亭


                    （另案在法務部○○○○○○○○○執行中）
上列被告因違反毒品危害防制條例案件，經檢察官提起公訴（11
0年度偵字第6800號），因被告於準備程序進行中，就被訴事實
為有罪之陳述，經本院告知簡式審判程序意旨，並聽取當事人之
意見後，裁定由受命法官獨任依簡式審判程序審理，判決如下：
    主      文
黃思亭持有第二級毒品純質淨重二十公克以上，累犯，處有期徒
刑柒月。
扣案之第二級毒品甲基安非他命柒包含包裝袋柒只，均沒收銷燬
。
    事實及理由
一、黃思亭明知甲基安非他命係毒品危害防制條例列管之第二級毒
    品，不得非法持有，竟基於持有逾量第二級毒品之犯意，於
    民國109年2月23日下午某時，在新竹縣新豐鄉松柏街前租屋
    處前，向真實姓名年籍不詳、星辰遊戲帳號為「別問我的名
    」之成年人，以新臺幣20萬元之代價，購買海洛因6包、甲
    基安非他命7包而持有之。嗣於109年2月24日凌晨5時20分許
    ，在新竹縣○○鄉○○○00巷0號前，因形跡可疑為警盤查，發現
    其為列管毒品人口，復徵得同意搜索，當場在其隨身包包之零錢
    包內，扣得上開第一級毒品海洛因6包（其所涉持有第一級毒
    品部分為其施用毒品之高度行為所吸收不另論罪，施用毒品
    部分並由檢察官聲請觀察、勒戒）、甲基安非他命7包（驗
    前毛重4.17公克、0.40公克、7.21公克、2.18公克、0.53公
    克、2.89公克、17.83公克，除0.40公克、0.53公克未檢驗
    純質淨重外，其餘5包甲基安非他命送驗後總純質淨重為26.
    192公克）而查獲。
二、本案證據，均引用附件檢察官起訴書之記載。另補充證據被
    告黃思亭於本院準備程序時之自白。
三、論罪科刑：
　㈠核被告所為，係犯毒品危害防制條例第11條第4項之持有第二
    級毒品純質淨重二十公克以上之罪。
  ㈡被告前因違反毒品危害防制條例等案件，經本院103年度聲字
    第1528號裁定合併定應執行有期徒刑2年10月確定，於104年
    4月16日執行完畢（嗣接續執行另案他刑），有臺灣高等法
    院被告前案紀錄表附卷可據。其受徒刑之執行完畢，5年以
    內故意再犯本案有期徒刑以上之罪，為累犯。參酌司法院大
    法官釋字第775號解釋意旨，本院認被告前已因違反毒品危
    害防制條例案件入監服刑，理應改過遷善，遠離毒品，卻又
    再犯下含本案在內之多起違反毒品危害防制條例案件，堪認
    其刑罰反應力薄弱，爰依刑法第47條第1項規定，加重其最
    低本刑。
  ㈢爰以行為人之責任為基礎，審酌被告非法持有逾量甲基安非
    他命，對社會治安造成潛在危害，所為實無足取，本當從重
    量刑。惟念及被告於犯後始終坦承犯罪，於準備程序時並表
    達悔悟之意，堪認被告已有心改過，兼衡其智識程度、生活
    狀況、其他犯罪素行等一切情狀，量處如主文所示之刑。
  ㈣扣案之甲基安非他命共7包，應與無法析離成分之包裝袋，併
    依毒品危害防制條例第18條第1項前段規定諭知沒收銷燬。
    至鑑驗用罄之毒品部分，既已滅失，自無庸另為沒收銷燬之
    宣告。
據上論斷，應依刑事訴訟法第273條之1第1項、第299條第1項前
段、第310條之2、第454條第2項，判決如主文。
本案經檢察官張瑞玲提起公訴，檢察官翁旭輝到庭執行職務。
中　　華　　民　　國　　110 　年　　9 　　月　　16　　日
                    刑事第四庭  法　官　楊祐庭
以上正本證明與原本無異。
如不服本判決應於收受本判決後20日內向本院提出上訴書狀，上
訴書狀應敘述具體理由。上訴書狀未敘述上訴理由者，應於上訴
期間屆滿後20日內補提理由書狀於本院(均須按他造當事人之人
數附繕本 )「切勿逕送上級法院」。 
中　　華　　民　　國　　110 　年　　9 　　月　　16　　日
                                書記官  陳紀語
附錄本案論罪科刑法條：
毒品危害防制條例第11條第4項
持有第二級毒品純質淨重二十公克以上者，處六月以上五年以下
有期徒刑，得併科新臺幣七十萬元以下罰金。
附件：
臺灣新竹地方檢察署檢察官起訴書
                                     110年度偵字第6800號
　　被　　　告　黃思亭　女　39歲（民國00年0月00日生）
　　　　　　　　　　　　住新竹縣○○鄉○○路0段000巷00號
　　　　　　　　　　　　（現於法務部○○○○○○○○○另案執行中）
　　　　　　　　　　　　國民身分證統一編號：Z000000000號
上列被告因違反毒品危害防制條例案件，業經偵查終結，認應該提
起公訴，茲將犯罪事實及證據並所犯法條分敘如下：　
　　　　犯罪事實
一、黃思亭前因轉讓毒品案件，經法院判處有期徒刑6月確定，
    經與他罪合併定應執行刑及接續執行，部分刑期於民國104
    年4月16日執行完畢（其於105年4月25日假釋出監時前開刑
    期已執行完畢）。詎其仍不知悔改，明知甲基安非他命係毒
    品危害防制條例第2條第2項第2款所列管之第二級毒品，非經
    許可，不得擅自持有，竟基於持有逾量第二級毒品之犯意，
    於109年2月23日22時前某時許，在新竹縣新豐鄉松柏街前租
    屋處前，向真實姓名年籍不詳、星辰遊戲帳號為「別問我的
    名」之成年人，以新臺幣（下同）200,000元之代價，購買
    海洛因6包、甲基安非他命7包（經送驗後成份詳如下述）而
    持有之。嗣於109年2月24日5時20分許，在新竹縣○○鄉○○○00
    巷0號前，因在該處滯留徘徊而為警盤查，發現其為列管毒品
    人口，復徵得同意搜索，當場在其隨身包包之零錢包內，扣得
    上開第一級毒品海洛因6包（毛重1.06公克、1.85公克、0.28
    公克、1.02公克、0.33公克、0.19公克，其所涉持有第一級
    毒品部分為其施用毒品之高度行為所吸收不另論罪，施用毒
    品部分並由本署檢察官以110年度毒偵字第787號向法院聲請
    觀察、勒戒）、甲基安非他命7包（毛重4.17公克、0.40公
    克、7.21公克、2.18公克、0.53公克、2.89公克、17.83公
    克，除0.40公克、0.53公克未檢驗純質淨重外，其餘5包甲
    基安非他命送驗後純質淨重為26.192公克）而查獲。
二、案經本署檢察官簽分及新竹縣政府警察局新湖分局報告偵辦
    。
　　　　證據並所犯法條
一、證據：
(一)被告黃思亭於警詢及偵查中之自白。
(二)新竹縣政府警察局新湖分局搜索扣押筆錄、扣押物品目錄表
    各1份、台灣尖端先進生技醫藥股份有限公司毒品原物鑑定
    實驗室於109年3月20日所出具之毒品證物鑑定分析報告7份
    、現場及扣案物品照片19張。         
二、核被告所為，係犯毒品危害防制條第11條第4項持有第二級
    毒品純質淨重20公克以上罪嫌。又被告前有如犯罪事實欄所
    載之論罪科刑及執行情形，有本署刑案資料查註紀錄表附卷可憑
    ，其於有期徒刑執行完畢5年內，故意再犯本件有期徒刑以上
    之罪，為累犯，請參照大法官釋字第775號解釋意旨，審酌是
    否依刑法第47條第1項規定加重其刑。扣案之第二級毒品甲
    基安非他命7包，請依毒品危害防制條例第18條第1項前段規
    定，宣告沒收銷燬。
三、依刑事訴訟法第251條第1項提起公訴。
　　此　　致
臺灣新竹地方法院
中　　華　　民　　國　 110　　年　　6 　　月　　21　　日
　　　　　　　　　　　　　　　檢　察　官  張瑞玲
本件證明與原本無異
中　　華　　民　　國　 110　　年　　6　   月　  30  　日
                              書  記  官  彭映婷